ACORDAO-COMPLETO-2529071

ACÓRDÃO DE RELAÇÃO

ACÓRDÃO DE RELAÇÃO 1869/2022 ATA 11/2022 - SEGUNDA CÂMARA

Acórdão 1869/2022-TCU-Segunda Câmara
Considerando que o presente processo trata de tomada de contas especial instaurada pelo Fundo Nacional de Desenvolvimento da Educação (FNDE) em desfavor de Rafael Lunardelli Agostini, como então prefeito de Jaú - SP (gestão: 2017-2020) , diante da omissão no dever de prestar contas dos recursos federais repassados no âmbito do Programa Educação Infantil - Novos Estabelecimentos sob o valor original de R$ 141.180,16 no exercício de 2011;
Considerando que, após a análise final do feito, a unidade técnica teria assinalado que o FNDE teria encaminhado o Parecer Técnico nº 176/2021 (Peça 31) , informando sobre a apresentação, em 19/3/2021, da documentação a título de prestação de contas do aludido programa, além de salientar que foi constatada a não utilização, no exercício de 2017, dos recursos repassados à conta do aludido programa, tendo os valores sido reprogramados para o exercício seguinte em conformidade com o art. 15, § 10, da Resolução FNDE nº 15, de 2013 (Peça 32, p. 3) ;
Considerando que, por esse prisma, a Secex-TCE assinalou a inexistência do cogitado dano ao erário e, desse modo, propôs o arquivamento da presente TCE, sem o julgamento de mérito do feito, diante da ausência dos pressupostos de constituição e desenvolvimento válido e regular do processo; tendo o MPTCU anuído a essa proposta;
Considerando, enfim, que o TCU pode incorporar o parecer da unidade técnica a estas razões de decidir, promovendo o referido arquivamento da presente TCE, sem o julgamento de mérito do feito;
Os Ministros do Tribunal de Contas da União, reunidos em Sessão da 2ª Câmara, ACORDAM, por unanimidade, com fundamento nos arts. 143, inciso V, alínea "a", e 212 do Regimento Interno do TCU, aprovado pela Resolução nº 246, de 2011, em promover o arquivamento da presente tomada de contas especial, sem o julgamento de mérito do feito, por ausência dos pressupostos de constituição e desenvolvimento válido e regular do processo, diante dos elementos de convicção até aqui obtidos pelo TCU, e, em sintonia com os pareceres emitidos neste processo, prolatar a providência abaixo fixada pelo item 1.7 deste Acórdão:
1. Processo TC-Processo 031.425/2020-8 (TOMADA DE CONTAS ESPECIAL) 
	1.1. Responsável: Rafael Lunardelli Agostini (CPF XXX.355.338-XX) .
	1.2. Entidade: Município de Jaú - SP.
	1.3. Relator: Ministro-Substituto André Luís de Carvalho.
	1.4. Representante do Ministério Público: Subprocurador-Geral Paulo Soares Bugarin.
	1.5. Unidade Técnica: Secretaria de Controle Externo de Tomada de Contas Especial (SecexTCE) .
	1.6. Representação legal: não há.
	1.7. Providência: enviar a cópia do presente Acórdão, com a cópia do parecer da unidade técnica, ao indicado pelo item 1.1 deste Acórdão, para ciência.

Segunda Câmara

Município de Jaú - SP.

Rafael Lunardelli Agostini (CPF XXX.355.338-XX).

ANDRÉ DE CARVALHO

não há.

TOMADA DE CONTAS ESPECIAL (TCE)

Secretaria de Controle Externo de Tomada de Contas Especial (SecexTCE).